# 请教陈版关于新租赁准则的一个问题

提问人：海角七号 1005 时间：2022-01-07 10:21:06
陈版，您好，客户正在进行 2021 年年报审计，他们的厂房之前一直是租赁一个关联方的，合同是一年一签，在 2020 年 10 月的时候公司准备让关联方以租赁的厂房入股本公司，入股事项和工商变更都在 2021 年 7 月完成，公司也已经拿到了新的不动产权证，请问这个需要按照新租赁准则处理，期初确认使用权资产和租赁负债吗？如果要的话，请问租赁期如何确定，谢谢

回答人：chenyiwei
需要按照新租赁准则处理，期初确认使用权资产和租赁负债。租赁期按照 2021 年 1 月 1 日的合理估计来确定。如果截至该日，双方已有明确的以该厂房入股的意向，可以认为剩余租赁期为 6 个月。但这种情况下因为已确定留购，不排除此时（或更早时间）即应确认融资租入固定资产。